臺灣高雄地方法院民事裁定
111年度雄簡字第2428號
原      告  王崴弘  

被      告  裕富數位資融股份有限公司

法定代理人  許國興  
訴訟代理人  吳欣凌  

上列當事人間確認本票債權不存在事件，本院裁定如下：
    主    文
本件移送臺灣臺北地方法院。
    理    由
一、按對於私法人之訴訟，由其主事務所或主營業所所在地之法
    院管轄；訴訟之全部或一部，法院認為無管轄權者，依原告
    聲請或依職權以裁定移送其管轄法院，民事訴訟法第2條第2
    項前段、第28條第1項分別定有明文。次按發票人主張本票
    係偽造、變造者，於前條裁定送達後20日內，得對執票人向
    為裁定之法院提起確認之訴，非訟事件法第195條第1項亦定
    有明文。上開條文既列舉偽造、變造二者，解釋上，本票債
    務人以其他事由提起確認本票債權不存在之訴，即無適用非
    訟事件法第195條第1項餘地，為本票裁定之法院（原法院）
    無從依上規定取得管轄權。又按本於票據有所請求而涉訟者
    ，得由票據付款地之法院管轄，民事訴訟法第13條固有明文
    ，惟該條立法目的旨在貫徹票據流通性，便利票據權利人行
    使票據權利。從而，所謂本於票據有所請求，專指執票人本
    於票據行使票據上之權利而言，凡執票人本於票據請求承兌
    、付款及行使追索權均屬之，如本於持有票據之原因事實而
    為主張、確認票據權利義務之訴訟，並不包括在內（吳明軒
    著，民事訴訟法上冊，第58頁；呂太郎著，民事訴訟法，第
    51頁）。
二、經查，本件原告以起訴請求確認本票債權不存在之本票（下
    稱系爭本票）記載付款地在高雄市○○區○○○路00號6樓，而主
    張於本院有管轄權等語，惟原告為發票人，並以票據債務人
    身分，提起確認本票債權不存在之訴，並非屬執票人行使本
    票權利而涉訟之情形，自無前開民事訴訟法第13條特別審判
    籍規定之適用。又原告主張系爭本票請求權及債權不存在，
    並非以系爭本票遭偽造或變造，而係主張其目前對被告尚欠
    餘額為新臺幣100,200元為由提起本件訴訟，是本件亦無從
    依非訟事件法第195條第1項之規定定其管轄法院。再被告營
    業所在地為新北市○○區○○路○段0號2樓，業據原告於起訴狀
    上載明，是依民事訴訟法第2條第2項規定，本件自應由被告
    營業所在地之法院即臺灣臺北地方法院管轄。原告向無管轄
    權之本院起訴，顯係違誤，爰依職權以裁定移送於該管轄法
    院即臺灣臺北地方法院管轄。
三、依民事訴訟法第28條第1項，裁定如主文。
中　　華　　民　　國　　111 　年　　12　　月　　15　　日
                  高雄簡易庭  法　官   鄧怡君
以上正本係照原本作成。
如對本裁定抗告須於裁定送達後10日內向本院提出抗告狀，並繳
納裁判費新台幣1,000元。　　　　　　　　　
中　　華　　民　　國　　111 　年　　12　　月　　15　　日
                              書記官   吳語杰